【裁判字號】    89,簡上,57
【裁判日期】    890602
【裁判案由】    違反動產擔保交易法
【裁判全文】
臺灣桃園地方法院刑事判決                          八十九年度簡上字第五七號
    上  訴  人
    即  被  告  乙○○
右列被告因違反動產擔保交易法案件，不服本院桃園簡易庭八十八年度桃簡字第一０
五八號，中華民國八十八年十一月六日第一審簡易判決（聲請簡易判決處刑案號：臺
灣桃園地方法院檢察署八十八年度調偵字第一七一號）提起上訴，本院判決如左：
        主  文
上訴駁回。
        事  實
一、乙○○於民國八十六年五月二十八日，以動產擔保交易附條件買賣之方式，向裕
    融企業股份有限公司（下稱裕融公司），購買車號Ｒ二─五０二七號自用小客車
    一部，雙方訂有附條件買賣契約書，約定頭期款為新臺幣（下同）四萬五千元，
    餘款五十五萬四千零四十元，自八十六年六月二十八日起至八十九年五月二十八
    日止分三十六期給付，每期應付一萬五千三百九十元，標的物約定保管地點為桃
    園縣桃園市○○○街二十一號五樓之四，並約定於價款繳清前，標的物所有權仍
  屬出賣人所有，買受人僅得依約占有使用，不得任意遷移或為其他處分。乙○○
    為動產擔保交易之債務人，竟於取得上述標的物後，僅給付頭期款及分期款至第
    十九期，自第二十期即八十八年一月二十八日即拒不付款，且意圖不法之利益，
    將前開標的物遷移去向不明，致裕融公司追索無著受有損害。
二、案經裕融公司訴由臺灣桃園地方法院檢察署檢察官偵查起訴。
        理  由
一、訊據被告乙○○對於右揭犯罪事實均坦承不諱，核與告訴代理人甲○○於偵查中
    指訴情節相符，並有附條件買賣契約書、動產擔保交易附條件買賣設定登記申請
    書、汽車新領牌照登記書、經濟部公司執照各一紙、繳款紀錄查詢表二紙及相片
    二幀附卷足稽。綜上，本案事證明確，被告犯行洵堪認定，應予依法論科。
二、核被告所為，係犯動產擔保交易法第三十八條之罪。原審引用動產擔保交易法第
    三十八條，刑法第十一條前段、第四十一條，罰金罰鍰提高標準條例第一條前段
    、第二條，判處有期徒刑三月，如易科罰金，以三百元折算一日，其認事用法均
    無違誤，量刑亦屬妥適。被告上訴意旨空言否認犯罪，徒陳詞指摘原判決失當，
    要無理由，應駁回其上訴。又被告經合法傳喚，無正當之理由不到庭者，爰不待
    其陳述，逕行判決。末查，被告嗣雖恢復按期還款，業經證人甲○○於本院訊問
    時陳明在卷，然被告曾於八十七年間因違反動產擔保交易法案件，經本院以八十
    七年度易字第五二０號判處拘役五十五日，有台灣高等法院被告全國前案紀錄表
    一紙及上開判決一件在卷可按，顯然被告輕忽法紀心態，未因前案科刑而有所改
    進，本院認本案不宜宣告緩刑，附此敘明。
據上論斷，應依刑事訴訟法第四百五十五條之一第三項、第三百六十八條、第三百七
十一條，判決如主文。
本案經檢察官呂理銘到庭執行職務。
中      華      民      國    八十九    年      六      月      二      日
                                臺灣桃園地方法院刑事第一庭
                                    審判長法  官  吳爭奇
                                          法  官  曾雨明
                                          法  官  熊祥雲
右正本證明與原本無異。
不得上訴。
                                          書記官  沈秀珍
中      華      民      國    八十九    年      六       月     五     日


司法院資訊處製作；財團法人民間司法改革基金會備份。
